* LEXICON IVschwa_stem  angeqi

* LEXICON IVschwa   Derivativer der tilfoejes intransitive verber på schwa

* LEXICON IVschwa2   Derivativer der tilfoejes intransitive verber på schwa

* LEXICON IV_r_stem  aallar, oqar

* LEXICON IV_r   

* LEXICON IV_r_agentiv  PL 20180726 type atuarpoq

* LEXICON IV_r2 

Uku qanoq IV-mod_C-imi ilanngunneqassappat?

* LEXICON IV_k_stem   

* LEXICON IV_k_agentiv  PL 20210111 type allappoq

* LEXICON IV_k  

* LEXICON IV_k2   

* LEXICON IV_long_stem   orraajusaar, orseruloor, paamaar

* LEXICON IV_long   

* LEXICON IV_long2 

* LEXICON IV_voq_stem   overgenererer dette for meget? Og er k også mulig? Qasoq

* LEXICON IV_voq 

* LEXICON IV_voq_agentiv  PL 20180726 type takuvoq

* LEXICON IV_voq2   skal få 200 medl.

* LEXICON XIi_voqXmorf_stem   som tallivoq

* LEXICON XIi_voqXmorf  

* LEXICON XIi_voqX_agentiv  PL20210225 type utaqqivoq - jf. XIi_voqXmorf_stem for non-agentive

* LEXICON XIi_voqXmorf2  

* LEXICON XIiXmorf_stem   type tarrarippoq

* LEXICON XIiXmorf 

* LEXICON XIiXmorf2   skal få 200 medl.

* LEXICON XIiXmorf_UdenTIP   som XIiXmorf, men uden TIP for at blokere rekursive TIP

* LEXICON XIirXmorf_stem   type taseqqerpoq

* LEXICON XIirXmorf   til iR såsom *er*

* LEXICON XIirXmorf2   til iR såsom *er*

* LEXICON XItX  type imaappoq, kaavippoq (NB ikke kâvigpo?, men kâvípo?)

* LEXICON XItX2  

* LEXICON XIitX_stem   type katerippoq og alt på TIP

* LEXICON XIitX  

* LEXICON XIitX2  

* LEXICON XIuteXmorf   skal få 200 medl. type angumeqquppoq

* LEXICON XIuteXmorf2   skal få 200 medl.

* LEXICON XIi_uteXmorf   som oqallipput

* LEXICON XIi_uteXmorf2   som oqallipput

* LEXICON XItsXmorf_stem   type ippajaappoq

* LEXICON XItsXmorf  

* LEXICON XItsXmorf2  

PL 20180718. Følgende er et særligt lexicon til ip i stedet for tidligere LEXICON IV_k_stem med default flex-iv, der producerede enorm overgenerering. Samtidig er transitiv ip flyttet fra TV til flex-tv, men der skal nok tilføjes enkelte transitive ip som upper-under efterhånden som de dokumenteres.

* LEXICON TV  Forudsættes tagget via HTR

* LEXICON TV_UdenTIP  Forudsættes tagget via HTR

* LEXICON TV_vaa  Forudsættes tagget via HTR

* LEXICON XTuteXmorf  type oqalungusiuppaa. Forudsættes tagget via HTR

* LEXICON XTiuteXmorf  type annippaa, pitsippaa Forudsættes tagget via HTR

* LEXICON XTirXmorf   til stammer med ir

* LEXICON TVi_vaa  tuni forudsættes Gram-tagget via HTR

* LEXICON TVschwa  Forudsættes Gram-tagget via HTR

* LEXICON XTtX  nakappaa nunguppaa anippaa Forudsætter Gram-tag fra HTR

Nye gennemgangsleksika for TAR med følgende morfemer

Gennemgangsleksikon for TAR m. fl.

Gennemgangsleksikon for TAR m. fl.

Kopi af IV-mod_C bortset fra default 

Gennemgangsleksikon for TAR m. fl.

Gennemgangsleksikon for TAR m. fl. efter /i/ f.eks. GUMALLIR GUNNAIR LIR LLAQQIP PASIP QQAMMIR QQIP RIIR UMMIR VIP

Gennemgangsleksikon for TAR m. fl. efter /i/ f.eks. GUMALLIR GUNNAIR LIR LLAQQIP PASIP QQAMMIR QQIP RIIR UMMIR VIP

Gennemgangsleksikon for TAR m. fl.

Gennemgangsleksikon for TAR m. fl.

Gennemgangsleksikon for TAR m. fl. !tilføjet 20170501 !ikke til QE+Der/vv som kun kan få +NIR

Gennemgangsleksikon for TAR m. fl. !tilføjet 20170501 !ikke til QE+Der/vv som kun kan få +NIR

Gennemgangsleksikon for TAR m. fl. !tilføjet 20170501 !til QE+Der/vv som kun kan få +NIR

Gennemgangsleksikon for TAR m. fl. efter LAAR

Gennemgangsleksikon for TAR m. fl. efter NAR+Der/vv

Gennemgangsleksikon for TAR m. fl. !tilføjet 20170501

Gennemgangsleksikon for TAR m. fl. !tilføjet 20170501

efter GUMALLIR GUNNAIR LIR QQAMMIR RIIR UMMIR etc. !Ny default + post_-lexica PL 20180416

TIR og TITIR

* * *

<small>This (part of) documentation was generated from [src/fst/morphology/affixes/verb-to-verb.lexc](https://github.com/giellalt/lang-kal/blob/main/src/fst/morphology/affixes/verb-to-verb.lexc)</small>
